## Napovedovanje koncentracije majhnih delcev v zraku

```{r}
PSMALL.data <- prepData( all.data, "PSMALL"
                       , exclude.col=c("PLARGE", "O3", "DATE"))
```

Podatki za `PSMALL` so bolj problematični, kot tisti za `O3`. Glavni problem je
v tem, da ima večina meritev majhno vrednost, kar pomeni, da za učenje primerov
kjer so vrednosti višje nimamo dovolj primerov. To bi lahko poskušali reševati
z logaritmiranjem, a to pokvari oceno napake in napovedane vrednosti.

```{r}
hist(PSMALL.data$all$PSMALL)
```

### PLS:
```{r}
pls.model <- plsr(PSMALL ~ ., data=PSMALL.data$learn)
pls.rmse  <- errorest( PSMALL ~ .
                     , PSMALL.data$all
                     , model=plsr
                     , predict=function(...)
                                 predict(..., ncomp=7))
pls.cor   <- getCor(pls.model, PSMALL.data, "PSMALL", ncomp=7)

list(rmse=pls.rmse$error, cor=pls.cor)
```

### SVM:
```{r}
PSMALL.data.svm <- rrelieffFilter(PSMALL ~ ., PSMALL.data, thresh=0)

svm.model <- best.svm(PSMALL ~ ., data=PSMALL.data.svm$learn)
svm.rmse  <- errorest( PSMALL ~ .
                     , PSMALL.data.svm$all
                     , model=best.svm)
svm.cor   <- getCor(svm.model, PSMALL.data.svm, "PSMALL")

list(rmse=svm.rmse$error, cor=svm.cor)
```

### NNET:
```{r}
ann.model <- nnet( PSMALL ~ ., data=PSMALL.data$learn
                 , maxit=3000, size=15, trace=F, linout=T, decay=0.9)
ann.rmse  <- errorest( PSMALL ~ .
                     , PSMALL.data$all
                     , model=function(...)
                               nnet( ..., maxit=3000, size=15
                                   , trace=F, linout=T, decay=0.9))
ann.cor   <- getCor(ann.model, PSMALL.data, "PSMALL")

list(rmse=ann.rmse$error, cor=ann.cor)
```

### Random Forest:
```{r}
rf.model <- randomForest(PSMALL ~ ., data=PSMALL.data$learn)
rf.rmse  <- errorest( PSMALL ~ .
                    , PSMALL.data$all
                    , model=randomForest)
rf.cor   <- getCor(rf.model, PSMALL.data, "PSMALL")

list(rmse=rf.rmse$error, cor=rf.cor)
```

Tudi v primeru `PSMALL` vidimo, da je najbolj učinkovit algoritem
`randomForest` in najslabši `plsr`.

### Primerjava algoritmov

```{r}
list( pls = pls.rmse$error
    , svm = svm.rmse$error
    , ann = ann.rmse$error
    , rf  = rf.rmse$error)
```
```{r}
list(pls = pls.cor, svm = svm.cor, ann = ann.cor, rf = rf.cor)
```

Če primerjamo uporabljene algoritme pridemo do podobnega zaključka kot pri
`O3`, le da so napovedi v splošnem slabše.  

Glavni problem napovedovanja `PSMALL` je verjetno v tem, da je za primere kjer
je njihova vrednost visoka zelo malo podatkov, kar pomeni slabe napovedi pri
višjih vrednostih.
To se dobro vidi iz grafov `actual` vs `predicted`, saj nekatere točke na
grafih ležijo skrajno desno.

