# Preprocesiranje podatkov

Testiranje različnih tehnik preprocesiranja podatkov je bil iterativen proces.
Različne metode sva preizkušala med izbiro algoritmov in evaluacijo atributov.
Tiste, ki so dajali boljše rezultate sva zavrgla, tiste, ki so bili bolj
uspešni pa obdržala.

## Imputacija manjkajočih vrednosti

Na začetku sva uporabljala podatke brez imputacije, kasneje pa sva preizkušala
različne algoritme. Presenetljivo se je izkazalo, da je bilo najbolj učinkovito
nadomeščanje manjkajočih vrednosti z povprečjo vrednostjo atributa v primeru
zveznih atributov in najbolj pogostim razredov v primeru diskretnih.  
Preizkusila sva tudi imputacijo s funckijo `randomForest` in nekaj in nekaj
različnih R paketov.

## Logaritmiranje atributov

Opazila sva, da sta atributa `RAIN` in `WIND` porazdeljena na način, ki
spominja na eksponentno porazdelitev, če ju logaritmiramo pa se porazdeljujeta
bolj podobno normalni porazdelitvi.
```{r}
par(mfrow=c(1,2))
hist(all.data$RAIN)
hist(all.data$WIND)
```
```{r}
par(mfrow=c(1,2))
hist(log(all.data$RAIN) + 1)
hist(log(all.data$WIND) + 1)
```

Logaritmiranje se je izkazalo za uporabno pri klasifikaciji, pri regresiji pa
prinašalo bistveno boljših rezultatov.

## Binarizacija TLONG in TSHORT

Ker so podatki za `TLONG` in `TSHORT` diskretni, sva jih poizkusila
binarizirati. To se je izkazalo za uporabno pri regresiji.

## PCA

Podatke sva poizkusila transformirati s PCA, a se je izkazalo, da so napovedi
enako dobre kot pri neobdelanih podaktih, z manjšim številom komponent pa malo
slabše. Zaradi preprostosti modela sva se odločila, da PCA ne bova uporabljala.

## Diskretizacija

Pri klasifikaciji sva preizkusila tudi diskretizacijo nekaterih atributov s
pomočjo paketa `discretization`. Tudi to ni obrodilo sadov.
