# Uvod #

Na začetku izdelave seminarske sva se sestala in začela s seanso
brainstorminga.  
Pregledala sva podatke, narisala nekaj grafov in debatirala o
predprocesiranu, algoritmih in načinih evaluacije podatkov. Odločila sva se, da
bova spremenila imena atributov v krajša in nama bolj logična imena.  
```{r}
all.data <- read.csv("pollution.csv")
summary(all.data)
```
Opazila sva, da je v podatkih veliko manjkajočih vrednosti, sploh pri odvisnih
atributih. Ker si s podatki kjer odvisni atributi manjkaja ne moreva pomagati,
sva se odločila, da jih izločiva - za vsak odvisen atribut posebej.  
V primerih, v katerih majkajo podatki samo v neodvisnih atributih sva se
odločila, da jih za enkrat pustiva pri miru, saj jih je dovolj za učenje in da
se bova z imputacijo ukvarjala kasneje.  

Pri pregledu sva opazila še, da so podatki za padavine (`all.data$RAIN`) zelo
zašumljeni, saj je njegova največja vrednost kar 31990mm! Na internetu sva
preverila svetovne rekorde za količino padavin v enem dnevu in ugotovila, da
je bila rekordna izmerjena količina dežja v 24 urah le 1825mm[^1]. Čeprav enote
meritev niso podane sklepava, da gre za milimetre, saj je to najpogostejša
enota, ki se uporablja za ta namen. Drugi argument za milimetre je tudi
dejstvo, da je najmanjša neničelna vrednost v `all.data$RAIN` enaka 0.05, kar
bi bilo v manjših enotah nemerljivo.
```{r}
c(min = min(all.data$RAIN[all.data$RAIN != 0]), max = max(all.data$RAIN))
```
Ker bi informacija o padavinah vseeno lahko bila zelo pomembna, sva se
odločila, da bova problem rešila tako, da omejiva najvišjo vrednost na 100mm.
```{r, echo=FALSE}
all.data$RAIN[all.data$RAIN > 100] <- 100
```

Problem sva videla še v tem, da R podatke o datumu interpertira kot `factor`.
Ker je veliko podatkov ciklične narave, sva podatek o datumu ločila na leto in
dan v letu. Za to sva uporabila vgranejo funkcijo `as.POSIXlt`.
Poskusila sva vključiti tudi mesec in dan v mesecu, a sva ugotovila, da taki
podatki ne prinašajo dodane vrednosti.
```{r}
splitDate <- function(df)
{
  dates <- as.POSIXlt(df$DATE, format="%Y-%m-%d")
  ydays <- dates$yday
  years <- dates$year

  df$DATE <- NULL
  invisible(cbind(YEAR=years, YDAY=ydays, df))
}

all.data <- splitDate(all.data)
```

Izračunala sva tudi korelacijsko matriko podatkov iz katere se vidi, da so
največje korelacije med neodvisnimi in odvisnimi atributi med `O3` in `TEMP` in
med `O3` in `HUM`.
```{r}
cor(all.data[complete.cases(all.data), ])
```

Podatke sva še vizualizirala, da bi videla, če so med atributi še kakšne očitne
(nelinearne) korelacije. Vidi se, da je `O3` očitno do neke mete odvisen od
dneva v letu, kar je smiselno, saj je od dneva v letu na podoben način
odvisna temperatura.
```{r}
plot(all.data$YDAY, all.data$O3, pch=20, col="blue")
```

Celoten graf korelacij se nahaja med prilogami, saj je prevelik za ta dokument.
  
Za delo sva si razdelila naloge. Kristjan je v glavnem delal na klasifikaciji,
Matija pa na regresiji. Dobivala sva se enkrat tedensko, šla skozi rezultate,
jih primerjala in izmenjevala ideje. Za skupno delo sva na začetku uporabljala
Dropbox, a sva po kratkem času presedlala na Git, ker je urejanje merge
conflictov na Dropboxu praktično nemogoče.

[^1]: http://wmo.asu.edu/#global
